【裁判字號】    97,交抗,1110
【裁判日期】    970917
【裁判案由】    違反道路交通管理處罰條例
【裁判全文】
臺灣高等法院交通事件裁定             97年度交抗字第1110號
抗  告  人
即 處分機關  交通部公路總局臺北區監理所板橋監理站
異 議 人 即
受 處 分 人  甲○○
上列抗告人因受處分人違反道路交通管理處罰條例案件，不服臺
灣板橋地方法院，中華民國97年7 月25日裁定（原審案號：97年
度交聲字第1918號），提起抗告，本院裁定如下：
    主  文
原裁定撤銷。
異議駁回。
    理  由
一、抗告意旨略以：
  (一)本案異議人甲○○君所有011-CGU號重型機車，於97年6月2
    日10時58分在臺北市○○路○○街（南往北），經臺北市政
    府警察局南港分局以北市警交大字第AH0000000 號違反道路
    交通管理事件通知單，逕行舉發違反道路交通管理處罰條例
    第40條「限速50公里，經測時速62公里，超速12公里未滿20
    公里」違規，按「汽車駕駛人行車速度，超過規定之最高時
    速未滿20公里，處新臺幣1千2百元以上，2千4百以下罰鍰」
    ，道路交通管理處罰條例第40條有明文規定。
  (二)本案經臺北市政府警察局南港分局查復略以：「本分局所使
    用固定式雷射測速照相機攝得採證照片，並據以逕行製單舉
    發『超速行駛』，本案交通違規事實明確。本分局所使用固
    定式雷達測速照相機原理，係以車輛駛入雷達波偵測範圍時
    ，經電腦感應判讀行駛之速度，超出設定值 (依據路段標誌
    限速設定)， 即以1000分之1 秒快門拍照，經比對雷達發射
    波圍圖，車號011-CGU 重型機車係在偵測範圍內無誤。……
    」。本案經向原舉發單位查證該測速儀器確有由經濟部標準
    檢驗局檢定合格之證明，原審逕以未檢附該檢定合格證明，
    撤銷原處分，似嫌率斷。
  (三)綜上所述，本案測速儀器已由有原舉發單位提出之經濟部標
    準檢驗局雷達測速儀檢定合格證書為憑，本件抗告人裁決自
    屬適法，即無原裁定理由所述之瑕疵，本案原審裁定原處分
    撤銷，容有未洽，爰請撤銷原裁定等語。
二、經查：
  (一)按行車速度，依速限標誌或標線之規定，無速限標誌或標線
    者，行車時速不得超過50公里，道路交通安全規則第93條第
    1項第1款定有明文。次按汽車駕駛人，行車速度超過規定之
    最高時速，或低於規定之最低時速，除有第43條第1項第2款
    情形外，處1,200元以上2,400元以下罰鍰，並記違規點數1
    點，復為道路交通管理處罰條例第40條、第63條第1項第1款
    所明定。又汽車駕駛人之行為經以科學儀器取得證據資料證
    明其行為違規，當場不能或不宜攔截製單舉發者，得逕行舉
    發，道路交通管理處罰條例第7條之2第1項第7款亦有明文。
  (二)查本件異議人即受處分人甲○○所有之車號011-CGU 號重型
    機車，於97年6月2日10時58分許，以時速62公里（按當地最
    高速限為50公里）行經臺北市○○路、長興街口處，經雷達
    測速照相儀器拍照存證後由警製單逕行舉發等情，此有臺北
    市政府警察局舉發違反道路交通管理事件通知單、交通部公
    路總局臺北區監理所板橋監理站違反道路交通管理事件裁決
    書各一紙及違規照片一張在卷可證。依原處分機關補送本院
    之採證照片所示，受處分人所有車號011-CGU 號重型機車確
    係於97年6月2日上午10時58分許，在基隆路與長興街口前時
    ，以時速62公里之速度行駛，已超過規定之最高時速50公里
    ；又查該雷達測速照相儀器業經經濟部標準檢驗局檢定合格
    ，檢定日期為96年7月11日，有效期限至97年7月31日等情明
    確，此有原舉發機關提出之經濟部標準檢驗局雷達測速儀檢
    定合格證書1 紙附卷可憑，是以本件既經科學方法拍攝採證
    ，復無證據證明該儀器有何等故障或誤判情事，所取得之證
    據資料，應認為正確無誤，本件受處分人違規之事實堪可認
    定。
三、按本件異議人即受處分人所為，應依道路交通管理處罰條例
    第40條第1 項裁處罰鍰新臺幣一千二百元，並依同條例第63
    條第1項第1款規定記違規點數一點。原審認本件原處分機關
    未提出任何經濟部標準檢驗局就「固定式雷達測速照相」儀
    器準確性經檢驗合格之相關證明文件在卷，逕憑臺北市政府
    警察局南港分局函文即認定異議人於上開時地確有超速行駛
    之情，似嫌率斷，而將原處分撤銷並自為處分；惟原處分機
    關已將異議人所有車號011-CGU 號重型機車交通違規採證照
    片正本一張（通知單號碼：AH0000000 ）暨雷達測速儀檢定
    合格證書影本一張檢送本院，原審裁定甲○○不罰，顯有違
    誤，自應由本院將原裁定撤銷，並自為裁定，以資適法。另
    受處分人聲明異議狀所稱伊非常熟知該路段有測速照相，根
    本不可能超速，且該台測速照相根本不準云云，顯係為規避
    責任之詞，洵不足採，受處分人前揭違規事實既屬明確，應
    由本院將原裁定撤銷，並將受處分人於原法院之聲明異議，
    予以駁回。
據上論結，本案應依道路交通案件處理辦法第19條、第26條、刑
事訴訟法第413 條，裁定如主文。
中    華    民    國    97    年    9     月    17    日
                  刑事第十五庭審判長法  官  吳昭瑩
                                    法  官  李正紀
                                    法  官  李釱任
以上正本證明與原本無異。
不得再抗告。
                                    書記官  洪秋帆
中    華    民    國    97    年    9     月    19    日


司法院資訊處製作；財團法人民間司法改革基金會備份。
